臺灣臺中地方法院民事判決
111年度中小字第848號
原      告  邱雅惠  

訴訟代理人  黃浩哲  
被      告  紀銘凱  


上列當事人間請求損害賠償事件，本院於中華民國111 年4 月6 
 日言詞辯論終結，判決如下：
    主      文
被告應給付原告新臺幣28,575元。
原告其餘之訴駁回。
訴訟費用新臺幣1,000元，由被告負擔新臺幣760 元，餘由原告
負擔。
本判決原告勝訴部分得假執行。
    事實及理由
壹、程序事項
　　被告經合法通知，未於言詞辯論期日到場，核無民事訴訟法
    第386 條各款所列情形，爰依被告之聲請，由其一造辯論而
    為判決。
貳、實體事項
一、原告起訴主張：被告於民國110 年8 月13日上午，騎乘車牌
    號碼000-000 號普通重型機車，行經臺中市西屯區西屯路三
    段與筏堤東街一段路口時，疏未注意應遵守燈光號誌之規定
    ，闖越紅燈，適有原告所有、並由訴外人甲○○（下稱甲○○）
    所駕駛車牌號碼000-0000號自用小客車（下稱系爭車輛），
    沿筏堤東街一段欲左轉西屯路三段往環中路方向行駛，而於
    同日上午9 時6 分許行至上開路口時，與被告前開車輛發生
    碰撞，致系爭車輛受有損害。為此，原告爰依侵權行為法律
    關係提起本訴，請求系爭車輛所支出修理費用新臺幣（下同
    ）37,701元（含零件10,140元、烤漆14,230元、工資13,331
    元）。並聲明：被告應給付原告37,701元。
二、被告未於言詞辯論期日到場，亦未提出書狀作何聲明或陳述
    。
三、本院之判斷：
　㈠原告主張前開事實，業據其提出行照、道路交通事故現場圖
    、系爭車輛車損照片、道路交通事故初步分析研判表、估價
    單等件為證（沙簡卷第21至35頁），並經本院調閱臺中市政
    府警察局道路交通事故調查卷宗核閱無誤，且而被告對於原
    告主張之上開事實，已於相當時期受合法之通知，而於言詞
    辯論期日不到場，亦未提出準備書狀爭執，依民事訴訟法第
    436 條之23、第436 條第2 項、第280 條第3 項準用同條第
    1 項之規定，對於原告所主張之情事，應視同自認。
　㈡按汽車、機車或其他非依軌道行駛之動力車輛，在使用中加
    損害於他人者，駕駛人應賠償因此所生之損害。但於防止損
    害之發生，已盡相當之注意者，不在此限，民法第191 之 2
     條定有明文，查本件被告騎乘車牌號碼000-000 號普通重
    型機車，行經臺中市西屯區西屯路三段與筏堤東街一段路口
    時，不慎撞及系爭車輛，而被告對於其行駛車輛於該處時，
    就防止兩車之碰撞，已如何盡相當之注意義務乙節，並未能
    舉證以實其說，依上開說明，其自應負賠償責任。　
　㈢次按汽車行駛至交岔路口，其行進應遵守燈光號誌或交通指
    揮人員之指揮，遇有交通指揮人員指揮與燈光號誌並用時，
    以交通指揮人員之指揮為準，道路交通安全規則第102 條第
    1 項第1 款定有明文。另按因故意或過失，不法侵害他人權
    益者，負損害賠償責任；又不法毀損他人之物者，應向被害
    人賠償其物因毀損所減少之價值，民法第184 條第1 項前段
    、第196 條分別定有明文。查被告行駛至交岔路口疏未注意
    應遵守燈光號誌竟闖越紅燈，而與甲○○駕駛之系爭車輛發生
    碰撞，有道路交通事故現場圖、道路交通事故初步分析研判
    表、現場照片附卷可參，且被告於警詢時亦供稱：當時交通
    號誌為紅燈等語（沙簡卷第53頁、87頁、第73至85頁、第61
    頁），而系爭車輛確有受損，業如前述，既系爭車輛因被告
    違反交通號誌致兩車碰撞而受有損害，則原告主張被告過失
    行為與系爭車輛受損具因果關係、被告因此應負侵權行為損
    害賠償責任等語，即屬有據。
　㈣再按不法毀損他人之物者，被害人得請求賠償其物因毀損所
    減少之價額，民法第196 條定有明文，且依該規定請求賠償
    物被毀損所減少之價額，得以修復費用為估定標準，但以必
    要者為限，如修理材料以新品換舊品，應予折舊（最高法院
    77年度第9 次民事庭會議決議一決議要旨參照）。查本件被
    告既因過失不法毀損系爭車輛，揆諸前開規定，自應負侵權
    行為損害賠償責任，原告依民法侵權行為之規定，請求被告
    對其因此所受之損害負賠償責任，自屬於法有據。又系爭車
    輛因本件車禍受損修復所需費用共計37,701元，有估價單、
    附卷可稽（沙簡卷第33至35頁），而系爭車輛之修理費，既
    以新零件更換被毀損之舊零件，則原告以修理費用作為損害
    賠償之依據時，自應將零件折除始屬合理。依行政院所頒「
    固定資產耐用年數表」及「固定資產折舊率表」之規定，非
    運輸業用客車、貨車耐用年數為5 年，依定率遞減法每年折
    舊1000分之369 ，其最後1 年之折舊額，加歷年折舊累計額
    ，其總和不得超過該資產成本原額之10分之 9。另依營利事
    業所得稅查核準則第95條第6 項規定「固定資產提列折舊採
    用定率遞減法者，以1 年為計算單位，其使用期間未滿 1 
    年者，按實際使用之月數相當於全年之比例計算之，不滿1 
    月者，以1 月計」，系爭車輛自出廠日即102 年7 月間（ 
    沙簡卷第23頁），至110 年8 月13日本件車禍發生時，已逾
    5 年耐用年數，故關於零件折舊部分應受到不得超過10分之
    9 之限制，即應以10分之9 計算其折舊。依上開說明計算折
    舊後，原告得請求賠償之金額為1,014 元（計算式：10140×
    0.1＝1014），另加計工資費用13,331元、烤漆費用14,230元
    （工資及烤漆不生折舊問題），則系爭車輛之合理修復費用
    為28,575元（計算式：1014＋13331＋14230＝28575 ）逾此範
    圍，尚屬無據。
五、綜上所述，原告依侵權行為之法律關係，請求被告給付原告
    28,575元，為有理由，應予准許；逾此範圍之請求，則屬無
    據，應予駁回。　　
六、本件係適用小額程序所為被告敗訴之判決，依民事訴訟法第
    436 條之20規定，應依職權宣告假執行。
七、依民事訴訟法第436 條之19第1 項、第79條規定，本件訴訟
    費用額確定為1,000 元（即原告繳納之第一審裁判費1,000
    元），應依兩造勝敗之比例，由被告負擔760元，餘由原告
    負擔。
中　　華　　民　　國　　111 　年　　4 　　月　　27　　日
                  臺灣臺中地方法院臺中簡易庭
                              法　官　陳航代
以上為正本，係照原本作成。
如不服本判決，應於送達後20日內，以判決違背法令為理由，向
本院提出上訴狀並表明上訴理由（上訴理由應表明一、原判決所
違背之法令及其具體內容；二、依訴訟資料可認為原判決有違背
法令之具體事實），如於本判決宣示後送達前提起上訴者，應於
判決送達後20日內補提上訴理由書（須附繕本）。 
中　　華　　民　　國　　111 　年　　4 　　月　　29　　日
                              書記官  廖鳳美